---
title: "R Notebook"
output: html_notebook
---

```{r}
install.packages("readxl")
library(readxl)

df = read_excel("italy_balances.xlsx")
names(df)
df = df[-c(1,2,3,4)]

```

Una prima possibilità è concetrarci solo sugli indici di bilancio

```{r}
df2 = df[c("R.O.E. (Return on Equity)","R.O.I. Cerved (Return on Investment)","R.O.S. (Return on Sales)","ROT (Return On Turnover) FATTURATO / ATTIVO SP","R.O.A. Cerved (Return on Assets) UTILE NETTO / ATTIVO SP")] 

summary(df2)
```


```{r}
install.packages("plotly")
library(plotly)

plot(df2)

#Analizzare un po il dataset
plot_ly(data = df2, x=df2$`R.O.I. Cerved (Return on Investment)`, y=df2$`R.O.A. Cerved (Return on Assets) UTILE NETTO / ATTIVO SP`,  type = "scatter")
```

Splitting

```{r}
set.seed(0)
splitting = sample(1:nrow(df2), 0.8*nrow(df2))
train_data = df2[splitting, ]
test_data =  df2[- splitting, ]
```


Prima regressione 
```{r}
model = lm( train_data$`R.O.I. Cerved (Return on Investment)` ~ train_data$`R.O.A. Cerved (Return on Assets) UTILE NETTO / ATTIVO SP`, data = train_data) 
summary(model)
```

Analizziamo la regressione 

```{r}
install.packages("lmtest")
library(lmtest)

install.packages("mvinfluence")
library(mvinfluence)

library(car)
```


```{r}
#1 LINEARITA' DEI DATI (Residuals vs Fitted values)
plot(model)


#2 INDIPENDENZA DEI RESIDUI
#Dubrin-Watson test per vedere se gli errori sono correlati
dwtest(formula = model,  alternative = "two.sided")

#3 DISTRIBUZIONE NORMALE DEI RESIDIU
#Lo shapiro so fa sui residui per vedere la distribuzione delgi errori
#Da vedere insieme al normal Q-Q plot
shapiro.test(model$residuals)

#Come valutare HOMO o ETERO SCHEDASTICITA' Breusch-Pagan Test (varianza errori non costante H1)
#Insieme allo scale-location plot
#Insieme al residual vs fitted plot
bptest(model) # p-value bassisimo, dobbiamo rifiutare H0, quinidi varianza non costante


#4 ANALISI DEI VALORI ESTREMI OUTLIERS (Y) ED OSSERVAZIONI AD ALTO LEVERAGE(X)
influencePlot(model)
influenceIndexPlot(model)
infIndexPlot(model)
barplot(cooks.distance(model))

#5 MULTICOLINEARITA' (non va bene quando ritorna valori superiori a 10 della variabile)
#Variance Inflation Factor
#vif(model)

```

Opterei per eliminarli perchè danno problemi anche sul Q&Q e Shapiro
```{r}
df2[c(284,468,478,616),]
```





Con tutti i predittori per confronto anche con NN

```{r}
model2 = lm( train_data$`R.O.I. Cerved (Return on Investment)` ~ ., data = train_data) 
summary(model2)
summary(model2)$sigma^2 #MSE
plot(model2)
influencePlot(model)

```

proviamo le predizioni con il test_data


```{r}
test = data.frame(
  actual = test_data$`R.O.I. Cerved (Return on Investment)`,
  preds1 = predict(model, test_data),
  preds2 = predict(model2, test_data)
)

test
```


Il secondo modello è decisamente migliore a fare predizioni rispetto al primo, ma spesso si scosta parecchio


# Modello Decision Tree

```{r}
library(ggplot2)
library(lattice)
library(caret)
library(rpart)
library(rpart.plot)

model_dt = rpart(train_data$`R.O.I. Cerved (Return on Investment)` ~ ., data=train_data, cp=0.01000000)

print(model_dt)
summary(model_dt)
print(log(model_dt$variable.importance))
rpart.plot(model_dt)
```

```{r}
model_dt$cptable
```




```{r}
install.packages("partykit")
library(grid)
library(libcoin)
library(mvtnorm)
library(partykit)
model_dt = as.party(model_dt)
model_dt

plot(model_dt, inner_panel = node_inner(model_dt, pval = FALSE, id = FALSE),
  terminal_panel = node_boxplot(model_dt, id = TRUE))
```

```{r}
newdata_dt= data.frame(ROI_test = test_data$`R.O.I. Cerved (Return on Investment)`)
newdata_dt$ROIpred =  predict(model_dt, test_data, type="response") 
```

# Analisi predizioni con DT
```{r}
newdata_dt$std_err = newdata_dt$ROI_test - newdata_dt$ROIpred
newdata_dt
summary(newdata_dt)
mean((newdata_dt$std_err)^2)
plot_ly(data = newdata_dt, y=newdata_dt$std_err, x=seq(1,169), color=newdata_dt$std_err)
```

#Analisi predizioni con Regressione

```{r}
newdata_reg = data.frame(ROI_test = test_data$`R.O.I. Cerved (Return on Investment)`)
newdata_reg$ROI_pred = predict(model2, test_data)


newdata_reg$std_err = newdata_reg$ROI_test - newdata_reg$ROI_pred
newdata_reg
summary(newdata_reg)
mean((newdata_reg$std_err)^2)
plot_ly(data = newdata_reg, y=newdata_reg$std_err, x=seq(1,169), color=newdata_reg$std_err)
```



